【裁判字號】    90,親,26
【裁判日期】    900830
【裁判案由】    否認婚生子女
【裁判全文】
臺灣屏東地方法院民事判決  九十年度親字第二六號
    原      告    乙○○
    被      告    甲○
    兼法定代理人  丙○○
右當事人間否認婚生子女事件，本院判決如左：
    主    文
確認被告甲○非原告與被告丙○○所生之子女。
訴訟費用由被告負擔。
    事    實
甲、原告方面：
一、聲明：求為判決如主文第一項所示。
二、陳述：
    緣原告黃慶宗與被告丙○○於民國（下同）八十年十二月十九日結婚，初尚和睦
    相處，並育有黃君鈴、黃世宏。詎被告丙○○於八十六年間離家出走迄今未回與
    原告共同生活，期間曾登報失蹤人口未果，九十四年四月間因戶政機關通報辦理
    戶籍登記始發現被告丙○○於八十九年十月九日在外與不詳姓名男子通姦生育男
    嬰即被告甲○之事實，原告與被告丙○○仍在婚姻關係存續中，而被告甲○又非
    被告丙○○與原告受胎所生，爰於知悉子女出生之日起一年內依民法第一千零六
    十三條之規定，請求判決確認被告甲○非原告與被告丙○○所生之子女。
三、證據：提出戶籍登記謄本、出生證明書各一件為證。
乙、被告方面：
一、聲明：同意原告之請求。
二、陳述：甲○確實不是被告丙○○與原告所生。
丙、本院依職權囑託屏東基督教醫院實施親子關係鑑定。
    理        由
一、查原告主張前開事實，業據其提出與所述相符之戶籍登記謄本、出生證明書等件
    為證，並經本院囑託屏東基督教醫院實施親子關係鑑定結果，亦據函復：「乙○
    ○與甲○之檢體，其ＤＮＡ  ＳＴＲ系統存有五個基因座型矛盾，即乙○○與甲
    ○間應不存在血緣關係。」有該醫院九十年七月十六日（九十）屏基醫字第九○
    ○七○四八號函所附親子鑑定結果報告書在卷可稽，而被告丙○○對此並不爭執
    ，應堪信原告之主張為實在，
二、按民法第一千零六十二條第一項規定，從子女出生日回溯第一百八十一日起至第
    三百零二日止為受胎期間。而妻之受胎，係在婚姻關係存續中者，推定其所生子
    女為婚生子女；且前項推定，如夫妻之一方能證明妻非自夫受胎者，得於知悉子
    女出生之日起一年內提起否認之訴，同法第一千零六十三條定有明文。查本件原
    告與被告楊小萍之婚姻關係現仍存續中，依前揭民法第一千零六十二條第一項及
    第一千零六十三條第一項規定，被告丙○○之子女自應推定為原告與被告丙○○
    之婚生子女。然被告丙○○懷胎生下被告甲○，並非自原告受胎一節，已如前述
    ，而被告甲○雖於八十九年十月九日出生，但原告係於九十年四月間始知悉甲○
    出生一事，並於同年五月十七日提起本件訴訟，尚未逾一年之法定期間，因此，
    原告提起本件訴訟，於法洵屬有據，應予准許。
三、據上論結：本件原告之訴為有理由，依民事訴訟法第七十八條、第八十五條第一
    項前段，判決如主文。
中      華      民      國    九十    年      八      月     三十     日
                                    臺灣屏東地方法院民事第一庭
~B法      官  陳淑勤
右為正本係照原本作成。
如對本判決上訴須於判決送達後二十日內向本院提出上訴狀。
~B法院書記官  張文俊
中      華      民      國    九十    年      八      月     三十     日


司法院資訊處製作；財團法人民間司法改革基金會備份。
